---
title: "Solução Lista 3"
author: "Lucas Fonseca Alves"
date: "2023-11-06"
output: html_document
---
Funções exponenciais são conhecidas por crescerem, e crescerem rápido!
Suponha que você tenha uma folha de papel; cujas dimensões não são relevantes à excessão da altura, que iremos considerar como 0,0001 metro (aproximadamente a altura de uma folha de papel A4). 
Ao dobrar 1 vez essa folha, a nova altura do papel dobrado será o dobro da anterior, ou seja,
2 × 0, 0001 metro = 0, 0002 metro. Depois, ao dobrá-la novamente, sua nova altura será de 2 × 0, 0002 
metro = 0, 0004 metro, e assim por diante. Dessa forma, responda as questões a seguir


a) Construa uma função que receba um número k inteiro representando o
número de dobras na folha de papel que o usuário deseja fazer. A função deve
retornar como resposta a altura da folha de papel após as k dobras. Considere
a altura para k = 0 como 0, 0001 metro (ou seja, considere a possibilidade do
input k=0 e sua respectiva resposta). Teste sua função com alguns exemplos.

```{r}
dobra <- function (k){
 
 
return(format(0.0001 * 2^k, scientific = FALSE))
  
}


dobra(5)

```

b) Complemente sua função, tornando impossível o mal uso da função. Por
exemplo, caso o usuário entre com um input não numérico, peça para retornar
uma mensagem de erro. Caso o usuário entre com um número não inteiro ou
um número negativo, ela também deve retornar mensagens de erro escritas
por você. Teste sua função com alguns exemplos.


```{r}

dobra <- function (k){
 
 if(!is.numeric(k) || k != round(k) || k <= 0 ){
   warning("A função aceita apenas valores maiores que zero, inteiros e não númericos. Confira o valor de entrada!")
 }else{
   return(format(0.0001 * 2^k, scientific = FALSE))

 }
  
}

```

```{r}
dobra("a")
```
```{r}
dobra(0.5)
```
```{r}
dobra(-1)
```
```{r}
dobra(2)
```

c) Complemente sua função da letra “b” para retornar como resposta 3
elementos: o número k de dobras do papel, a altura final do papel e a seguinte
mensagem “Altura do papel após xxx dobras foi de xxx metros”. Teste sua
função com alguns exemplos

```{r}

dobra <- function(k) {
  if (!is.numeric(k) || k != round(k) || k <= 0) {
    warning("A função aceita apenas valores inteiros positivos. Confira o valor de entrada.")
  } else {
    altura_final <- format(0.0001 * 2^k, scientific = FALSE)
    mensagem <- paste(k,altura_final, paste("Altura do papel após", k, "dobras foi de", altura_final, "metros."))
    return(mensagem)
  }
}


dobra(2)

```


d) Acrescente como input da sua função as seguintes variáveis: altura da
folha de papel e unidade de medida (metros ou centímetros) do resultado
apresentado. Dessa forma, o usuário poderá escolher a unidade de medida e a
altura da folha de papel. Teste sua função com alguns exemplos.

```{r}

dobra <- function(k, altura, unidade_medida) {
  if (!is.numeric(k) || k != round(k) || k <= 0) {
    warning("A função aceita apenas valores inteiros positivos. Confira o valor de entrada.")
  } else {
    if(unidade_medida == "m"){
      altura_final <- format(altura * 2^k, scientific = FALSE)
      mensagem <- paste(k,
                      altura_final, 
                      paste("Altura do papel após", k, "dobras foi de", altura_final, "metros."))
    }
    if(unidade_medida == "cm"){
      altura_final <- format((altura * 2^k)*100, scientific = FALSE)
      mensagem <- paste(k,
                      altura_final, 
                      paste("Altura do papel após", k, "dobras foi de", altura_final, "centímetros."))
    }
    
    
    return(mensagem)
  }
}


dobra(k = 2, altura = 0.0001, unidade_medida = "cm")
dobra(k = 2, altura = 0.0001, unidade_medida = "m")


```

e) Utilize a função elaborada na letra “b” para complementar conforme
solicitado a seguir. Sabendo que a distância de Brasília à Goiânia é de 203000
metros, a circunferência da terra mede 40075000 metros e a distância da lua
da terra é de 384400000 metros, peça para a função retornar a mensagem “O
papel é maior que a distância de Brasília à Goiânia”, caso a altura seja igual
ou superior à 203000 metros; “O papel é maior que a circunferência da terra!”,
caso a altura seja igual ou superior a medida da circunferência da terra; e “O
papel chegou a lua!”, caso a altura do papel seja igual ou superior a distância
da lua da terra. Com qual valor de k você atingiu tais grandezas? Teste sua
função com alguns exemplos.


```{r}

dobra <- function (k){
 
 if(!is.numeric(k) || k != round(k) || k <= 0 ){
   stop("A função aceita apenas valores maiores que zero, inteiros e não númericos. Confira o valor de entrada!")
 }
   papel <- 0.0001 * 2^k
   mensagem <-""
   
   if(papel >= 203000){
     mensagem <-"O papel é maior que a distância de Brasília à Goiânia"
   }
   if(papel >= 40075000){
     mensagem <-"O papel é maior que a circunferência da terra!"
   }
   if(papel >= 384400000){
     mensagem <-"O papel chegou a lua!"
   }
   
     return(mensagem)

}
  
  

dobra(32)
dobra(40)
dobra(100000)

```


