---
title: "Lista 01"
author: "Lucas Fonseca Alves"
date: "24 de setembro, 2023"
output:
  html_document:
    df_print: paged
---

```{r echo= TRUE}
library(tidyverse)
```

# Questão 1

Peça ao ChatGPT gerar um texto de 4 parágrafos sobre um tema de sua
escolha. Copie o texto gerado e salve no objeto “texto” (utilize \\n para quebra
de linha). Em seguida, faça o que se pede utilizando o pacote stringr.

```{r}
texto <- "A inteligência artificial (IA) tem sido um dos campos mais empolgantes e inovadores da ciência da computação nas últimas décadas. Ela se concentra no desenvolvimento de sistemas e algoritmos que podem executar tarefas que normalmente requerem inteligência humana. A IA tem uma ampla gama de aplicações, desde assistentes virtuais e carros autônomos até diagnóstico médico avançado e análise de dados em larga escala.
Uma das áreas mais promissoras da IA é o aprendizado de máquina, onde os algoritmos são treinados para reconhecer padrões e fazer previsões com base em dados. Essa capacidade de aprendizado permite que os sistemas de IA melhorem continuamente com o tempo, tornando-os cada vez mais eficientes e precisos em suas tarefas. À medida que a IA se torna mais sofisticada, ela desafia as fronteiras do que é possível realizar com a tecnologia.
No entanto, com o poder da IA também vêm questões éticas e preocupações sobre o seu impacto na sociedade. A automação de empregos, a privacidade dos dados e o viés algorítmico são apenas algumas das questões que precisam ser abordadas à medida que a IA se torna mais difundida. É essencial que desenvolvamos políticas e regulamentações adequadas para garantir que a IA seja usada para o bem da humanidade.
Em resumo, a inteligência artificial é uma área emocionante e em constante evolução que promete transformar a maneira como vivemos e trabalhamos. À medida que continuamos a explorar e desenvolver essa tecnologia, é fundamental equilibrar o potencial de inovação com uma consideração cuidadosa de suas implicações éticas e sociais."

texto <- str_c(texto, collapse = "\\n")

texto

```


A) Conte quantas sentenças existem no texto.

Utilizarei o ponto final como separador de sentenças.

```{r}
str_count(texto, pattern = "\\." )

```
B) Remova todos os sinais de pontuação e quebras de linha do texto.

```{r}

str_replace_all(texto, "[[:punct:]\\n]", "")


```
C) Separe os parágrafos do texto criado (cada parágrafo ocupa um elemento de um vetor). Em seguida, remova espaços em branco do início e fim de cada objeto.

```{r}
texto %>% 
  str_split("\\n")%>% 
  unlist() %>% 
  str_trim


```
D) Encontre no texto todas as palavras que contenham mais de 3 caracteres

```{r}
#Vetor
texto %>% 
  str_extract_all("\\b\\w{4,}\\b", simplify = TRUE)


#Lista
texto %>% 
  str_extract_all("\\b\\w{4,}\\b")

```

E) Encontre as top 6 palavras mais citadas no texto (que contenham mais de 3
caracteres)

```{r}
#Extraindo todas as palavras com mais de 3 palavras e colocando em um vetor
palavras <-  str_extract_all(texto, "\\b\\w{4,}\\b") %>% 
  unlist() 

#Colocando o vetor no data frame
palavras_df <- data.frame(Palavras = str_to_lower(palavras), stringsAsFactors = F)

#Contando as palavras e mostrando as 6 primeiras que aparecem
palavras_df %>% 
  group_by(Palavras) %>% 
  summarise(Frequencia = n()) %>% 
  arrange(desc(Frequencia)) %>% 
  head()


#Forma 2 

words4 = texto %>% 
  table() %>% 
  as.data.frame() %>% 
  arrange(desc(Freq)) %>% 
  head()


```


# Questão 2

Carregue o banco de dados imdb.csv que contém informações sobre filmes e responda os itens a seguir.

```{r}
filme <- read_csv("imdb.csv")
```

A) Qual é a proporção de filmes com orçamento igual ou maior do que 10 milhões?

```{r}
filmes_maiores_10mi <- filme %>% 
  filter(!is.na(orcamento),orcamento >= 10000000) %>% 
  summarise(Frequencia = n())

prop_orc_10mi <- filme %>% 
  filter(!is.na(orcamento)) %>% 
  summarise(frequencia = n(), proporção = round((filmes_maiores_10mi/frequencia)*100, 2))

print(prop_orc_10mi$proporção)

#Gabarito
filme %>%
  filter(!is.na(orcamento)) %>% 
  mutate(ind_orcamento = orcamento >= 10000000) %>% 
  summarise(mean(ind_orcamento))
  

```

B) Liste os filmes que apresentam a variável id_filme com mais de 9 caracteres?

```{r}
 filme %>% 
  filter(str_count(id_filme)>9)

```

C) Acrescente 1 variável CATEGÓRICA no banco de dados chamada “classificacao_nota” informando o primeiro dígito da nota_imdb.

```{r}

filme %>% 
  mutate(classificacao_nota = str_sub(nota_imdb,1,1)) %>% 
  select(nota_imdb, classificacao_nota, everything())
  
```

D) Escolha o nome de 1 ator do elenco e retorne todos os filmes que este ator atuou

```{r}
filme %>% 
  filter(str_detect(elenco, "William Hurt")) %>% 
  select(elenco, titulo, generos, everything())
```

