---
title: "Resposta Lista 02"
author: "Lucas Fonseca Alves - 222025665"
date: "18 de setembro, 2023"
output:
  html_document:
    df_print: paged
---


```{r}
library(tidyverse)
library(lubridate)

#Puxando o Banco

library(readr)

uber <- read.csv2("uber.csv")


```


# Questão 1: 

Com base no banco de dados ‘uber.csv’, responda os itens a seguir.

a) Acrescente 1 coluna no banco de dados com a informação completa de data
e hora de cada corrida.


```{r echo=TRUE}
uber <- uber %>%
  mutate(Horario = as.character(Horario),  # Certifique-se de que Horario seja uma string
         data_hora = dmy_hms(str_c(Dia, Mes, Ano, Horario, sep = " ")))#Tive que usar o str_c para ele concatenar depois quero tirar dúvida sobre

uber %>%
  select(data_hora, everything()) %>% 
  head()


#Gabarito 
#OBS make_datetime ele pode usar colunas já o dmy_hms precisa ser passado tudo junto, por isso precisa de concatenar
uber <- uber %>% 
  mutate(Horario_formato = hms(Horario),
         Data = make_datetime(Ano, Mes, Dia, hour(Horario_formato), minute(Horario_formato), second(Horario_formato)))
```

b) Acrescente 1 coluna no banco de dados com o dia da semana de cada
corrida.
```{r echo=TRUE}

uber <- uber %>% 
  mutate(dia_semana = wday(data_hora, label = T, abbr = F))

uber %>%
  select(dia_semana, everything()) %>% 
  head()

```
 
c) Faça uma tabela com a contagem do número de viagens por dia da semana.

```{r echo=TRUE}
uber %>% 
  select(dia_semana) %>% 
  group_by(dia_semana) %>% 
  summarise(Contagem = n()) 


```

d) Faça uma tabela com o preço médio da corrida e a temperatura média para
cada dia da semana.

```{r echo=TRUE}

uber %>%
  select(Preço, Temperatura, dia_semana) %>%
  filter(!is.na(Preço), !is.na(Temperatura)) %>%
  mutate(Temperatura = as.numeric(Temperatura)) %>%
  group_by(dia_semana) %>%
  summarise(Preço_Médio = round(mean(Preço),2), Temperatura_Média = round(mean(Temperatura),2))


```

# Questão 2:

Com base no banco de dados ‘uber.csv’, responda os itens a seguir.

a) Faça uma tabela com a contagem de corridas para cada hora do dia.

```{r}
contagem_hora <- uber %>%
  mutate(hora = as.factor(hour(data_hora))) %>% 
  group_by(hora) %>% 
  summarise(contagem = n())
  
contagem_hora
```
b) Com o resultado obtido no item anterior, faça um gráfico da contagem de
viagens por hora do dia, ordenando da hora com maior contagem observada
para a hora com menor contagem observada (utilize o pacote forcats).


```{r}
contagem_hora %>% 
  ggplot(aes(x = fct_reorder(hora, contagem, .desc = T), y = contagem))+
  geom_col()+
  labs(x = "Hora do Dia", y = "Contagem de Viagens")
```

c) Acrescente 1 coluna no banco informando se a corrida foi realizada pela
“manhã” (entre 0h e 11h59), “tarde” (entre 12h e 17h59), e o restante como
“noite”. (Para isso utilize a função ‘case_when’ do pacote ‘dplyr’).

```{r}

uber <- uber %>% 
  mutate(turno = case_when(
    hour(data_hora) >= 0 &  hour(data_hora) < 12 ~ "manhã",
    hour(data_hora) >= 12 &  hour(data_hora) < 18 ~ "tarde",
    TRUE ~ "noite"
  ),
  turno = as.factor(turno)
  )


uber %>% 
  select(turno, everything()) %>% 
  head()
```

d) Faça um gráfico da contagem de viagens por periodo do dia (manhã,tarde e
noite), ordenando do período com maior contagem para o período com menor
contagem. Você esperava obter estes resultados após observar os resultados
obtidos na questão 2b? (utilize o pacote forcats)



```{r}
uber %>% 
  select(turno) %>% 
  filter(!is.na(turno)) %>% 
  group_by(turno) %>% 
  summarise(contagem_turno = n()) %>% 
  ggplot(aes(x = fct_reorder(turno, contagem_turno, .desc = T), y = contagem_turno))+
  geom_col()+
  labs(x = "Turno", y = "Contagem de Viagens por Turno")
  
```
Não é intuitivo pensar que pela manhã dará a maior quantidade de viagens, mas como é para considerar manhã desde 0 até 12, então a parte da manhã abrange uma maior intervalo, então é de se esperarar sim que tenha uma maior quantidade de viagens em comparação aos outros turnos que terão um intervalo menor. 


e) Obtenha o preço e a distância média das viagens em cada turno do dia. Para
estes dados, o turno do dia aparenta influenciar o preço médio e a distância
média das viagens?


```{r}

uber %>% 
  select(turno, Preço, Distância) %>% 
  filter(!is.na(turno), !is.na(Preço), !is.na(Distância)) %>% 
  group_by(turno) %>% 
  mutate(Distância = as.numeric(Distância)) %>% 
  summarise(media_preco = round(mean(Preço),2), media_distancia = round(mean(Distância),2))

```


